【裁判字號】    96,重訴,393
【裁判日期】    980206
【裁判案由】    損害賠償
【裁判全文】
臺灣桃園地方法院民事判決             96年度重訴字第393號
原      告  戊○○○○○○
訴訟代理人  陳鼎正律師
複  代理人  盧建宏律師
被      告  大永環保科技事業有限公司
法定代理人  丙○○
訴訟代理人  楊久弘律師
上列當事人間損害賠償事件，本院於民國98年1 月16日言詞辯
論終結，判決如下：
    主      文
原告之訴及假執行聲請均駁回。
訴訟費用由原告負擔。
    事實及理由
壹、程序方面：
一、按訴訟繫屬中為訴訟標的之法律關係，雖移轉於第三人，於
    訴訟無影響。但第三人如經兩造同意，得聲請代當事人承當
    訴訟，民事訴訟法第254 條第1 項定有明文。查本件原告起
    訴時其原告當事人為羅世凱即翊全行，翊全行為獨資商號，
    嗣翊全行由羅睿恩承受，並辦理營利事業登記，有原告所提
    桃園縣政府函、桃園縣政府營利事業登記證各一份在卷可稽
    ，羅睿恩於訴訟中聲請承當訴訟，並經兩造同意，本件即應
    以戊○○○○○○承當原告地位。
貳、實體方面：
一、原告主張：
  (一)兩造於95年10月10日簽訂一般事業廢棄物清理合約書，由被
    告提供廢鋼絲等物供原告載運，期間自95年10月10日至98年
    10月9 日止。依合約書第7 條約定，若甲方（即被告）未經
    乙方（即原告）同意而自行委託其他業者清運或處理廢棄物
    時，則原告有權終止合約，並向被告請求賠償。詎料被告於
    簽約後自96年5 月擅自將廢棄物交由他人載運，並藉詞不再
    出貨予原告處理，經原告發函催告亦不獲置理，爰以本起訴
    狀繕本送達為終止兩造合約之意思表示。
  (二)按民法第258 條、第260 條規定，於當事人依法律之規定終
    止契約者，準用之；又解除權之行使，不妨礙損害賠償之請
    求，民法第263 條、第260 條分別訂有明文。原告解除契約
    後，依民法規定請求損害賠償，請求之金額如下，依往例每
    月平均出貨量約有30,872公斤，換算原告應給付收購費用為
    61,744元，再交貨與鋼鐵廠每月可收取281,180 元，原告每
    月損失219,436 元，迄合約終期即98年10月9 日止，共計30
    個月，扣除中間利息原告即受有總計6,157, 922元之損害。
    【計算式：219, 436X30-(21 9,436X5%X1/12X465)=6,157,9
    22】。
  (三)原告付款之情形均與被告確認，至96年5 月貨款因兩造有運
    費尚未結算，且金額不高，故合意於5 月底一併會算，並無
    遲延。
  (四)原告於發覺被告違約出貨廢鋼絲予他人後，數度要求被告依
    約出貨未果，於96年6 月22日寄發存證信函催告交貨，被告
    收受存證信函後並無回應，原告又於96年7 月2 日再度發函
    表示將追究違約賠償責任，被告接獲上開函件後，為卸責始
    於96年7 月9 日寄存證信函指陳原告違約，原告收受被告來
    函後也立即澄清，被告上開來函不但未表示欲終止契約，反
    而僅要求原告提高收購單價，足證被告確係於簽約後因見廢
    鋼絲價漲而起意違約供他人載運，並謊稱原告違約圖以卸責
    。
  (五)原告於96年1 月2 日傳真運費明細並欲與被告結帳，被告公
    司李小姐稱下次再一起匯款，果原告遲延匯款何需主動要求
    對帳？又96年5 月26日被告公司之李淑玲小姐傳真其製作之
    結帳單據顯示96年1 月以後原告即未曾再主張扣重，兩造於
    先前扣重後結算之貨款共計254,160 元，並要求原告支付許
    慶讀先生佣金34,330元，原告會帳無誤後，當日即簽發支票
    如數支付二筆款項，是就貨款之金額業經兩造合意且已結清
    ，並無爭議。
  (六)證人甲○○證述去被告公司載廢鋼絲時因有棉絮及小膠塊，
    故嗣後原告載去東和鋼鐵交貨時約2 ～3 噸即遭扣重300 公
    斤，證人羅睿恩亦證稱被告交貨確含有雜質，原告主張被告
    交貨有瑕疵而扣重，於法並非無據，被告事前未加爭執，臨
    訟作為卸責之藉口，顯無可採。被告雖稱係因原告扣重渠不
    同意，故原告不付款云云，蓋扣重對原告有利，何有可能不
    付款，又果兩造自95年11月份起交易產生如此大之爭議，被
    告何有可能因此容忍原告再載運半年之久，且未有任何催告
    改善之往來函件？證人丙○○證稱原告經常不來載運，故而
    終止契約，證人乙○○證述係因為原告不付款才終止契約，
    兩人證述不同，足證其所為陳述不實。被告出貨含有品質問
    題及同意原告扣重，且先前之交易亦以扣重為基礎，原告只
    好載回自己處理，花費大量人工及機器篩檢，果被告對扣款
    爭議如此之大，何有可能於96年5 月26日主動與原告結算付
    款？依卷附產業發展基金會函附被告出貨表統計表，顯示原
    告載運次數頻繁，由於被告工廠開始運轉，並非順暢，僅數
    量較少，但載運數量並無異狀，被告辯稱原告未依約載運，
    顯係誣指。被告未能提出何時堆積多少廢鋼絲未載？何時催
    告原告前往載運而不獲理會之證明，被告從未向原告主張終
    止契約，原告更無同意終止，其於訴訟進行中始主張終止契
    約，顯非合法。原告並無任何違約之事實，並誠信履約，被
    告於96年7 月來函獲指暫停供貨，並非終止契約，被告空言
    主張終止契約，顯非有據。
  (七)自被告違約後至契約終止日，原告自被告處載運之廢鋼絲扣
    除處理損耗約0.1/公斤後，依東和鋼鐵牌價及同業利潤標準
    表「一般事業廢棄物清除」淨利率13% 係以各類廢棄物平均
    基準算出，就本件純係「廢鋼絲」而言，本件毛利率82% 確
    較財政部同業利潤標準為高即可證明，明顯過低，故以
     (a)96.6-97.5 之「 (售出後21,521,230- 應付被告3,774,
    600)÷21,521,230」=82%( 原告公司毛利率)(b)( 原告公司
    毛利率82%*財政部同業利潤淨利率13%)/ 財政部同業利潤毛
    利率51%=本件請求之淨利率20.9% 為標準，方屬公允，茲就
    所失利益分別計算如下：1.自96年5 月起交第三人清運至97
    年10月起訴之日止：2,966,3949×20.9%=6,199,764 。2.自
    97 年11 月至98年10月合約終止日，再依霍夫曼系數表扣除
    中間利息則：【 (11,439,404x20.9%) ÷ (1+1+5%) 】=2,2
    76,986，則原告因被告違約自96年5 月至98年10月9 日止，
    受有8,476,750 元之損害 (計算式：6,199,764+2,276,986)
    ，原告依兩造合約第7 條第1 項，請求被告賠償6,157,922
    元，自屬有據。
  (八)並聲明：一被告應給付原告新台幣6,157,922 元及自起訴狀
    繕本送達翌日起至清償日止，按年息百分之五計算之利息。
    二 訴訟費用由被告負擔。三原告願供擔保，請准宣告假執
    行。
二、被告則以：
  (一)兩造所簽立之一般事業廢棄物清理合約書第五條規定，原告
    應每週與被告結算一次，並將款項電匯至被告帳戶。惟原告
    自契約成立日起，僅前兩週（亦為前兩車次）有依約定將款
    項於次週一匯入被告公司帳戶，然自清運之第三車次起即擅
    自扣除實際清運重量之2,000 公斤（清運鋼絲淨重為15,590
    公斤，原告卻只願依13,590公斤計算應付予被告之款項），
    因被告不同意，原告遂未予付款，其後復於第5 、6 、8 、
    12車次亦分別擅自扣除實際清運重量之2,000 公斤、1,400
    公斤、2,000 公斤、1,200 公斤方願意付款（第5 、6 、8
    、12車次被告為原告清運鋼絲淨重分別為10,140公斤、8,23
    0 公斤、13,860公斤及7,160 公斤，原告卻分別只願依8,14
    0 公斤、6,830 公斤、11,860公斤及5,960 公斤計算應付予
    被告之款項），亦遭被告拒絕，故兩造自95年10月10日簽約
    後，除前兩車次（即95年10月11日及95年10月19日兩車次）
    所清運之數量原告有付款外，其餘迄96年5 月28日方開立支
    票付款280,424 元。
  (二)被告對原告不願依約付款情事，曾多次與原告協商促請原告
    付款，期間為顧及彼此商誼，被告仍讓原告繼續辦理清運事
    宜。直到96年5 月原告仍不願依約付款時，被告不得已向原
    告表示因已逾半年未收到任何款項，原告違反彼此間付款之
    約定，故無法再委託原告清運，而向原告表達終止合約之意
    思。於被告終止合約後，原告方才一次開立支票乙張，支付
    之前積欠被告所有款項，惟仍擅自扣除前開（共計8,600 公
    斤）之清運重量。既然被告已終止前開合約，當然有權委由
    他人清運，況且，原告違約在先，竟然還起訴主張被告違約
    欲向被告請求損害賠償，其請求於法無據，且縱使系爭合約
    仍屬有效，原告之行為亦有違誠信原則。
  (三)原告雖主張被告公司提供之廢鋼絲品質不佳，惟原告本身本
    即要再將取回之廢鋼雜質清除再賣出，代表本來就會有雜質
    ，且該廢鋼絲皆由原告親自取回、過磅，如有任何品質問題
    ，應可當場反應，即便取回後發現有問題，亦可向被告反應
    或退貨，原告不僅未如此作，依其主張其以每公斤二元向被
    告購買之廢鋼絲，可以賣達九元以上之高價，可證明被告出
    售之廢鋼絲品質並無任何問題。又證人丙○○、乙○○已證
    述原告未依約付款，經常聯絡不到或是不來，配合度很差，
    經多次催討，96年5 月證人丙○○遂向原告表示無法繼續合
    約，當時原告並無反對之表示，而證人羅睿恩 (原名丁○○
    )亦 證述其係經原告授權與被告交涉合約事宜，故被告乙○○向羅睿恩表示終止合約之意思，對於原告應生效力。
  (四)被告因原告公司不配合清運及收購，造成被告廢棄鋼絲堆積
    ，所增加堆積場地及管理成本相當大，同時造成被告營運上
    之困難（因為所產生之廢鋼絲無處清運）。被告希望及拜託
    原告能依約配合清運及給付已清運廢鋼絲之款項都來不及，
    豈會再向原告要求加價？訴外人許慶讀就系爭合約之執行無
    權允諾原告任何事情，且許慶讀並未承諾證人羅睿恩可以扣
    除重量。原告於96年1 月後雖未再主張扣重，惟就之前之任
    意扣重部分仍無法獲得被告同意，遂一再拖延付款，其準備
    理由 (二)狀 中稱被告公司李小姐稱下次再一起匯款云云，
    實際上並無此事。另原告所主張之要求原告支付許慶讀先生
    佣金343,330 元，由原證七之記載亦看不出與佣金有何相干
    ？被告並未同意原告扣重後付款，原告扣重後給付支票給被
    告，被告心想已經拖延甚久且已經終止與原告之合約，不想
    再為一些差距與原告耗費時間，並非如原告所言經兩造合意
    結清。被告確實履次向原告催款並表明不同意扣款，因為原
    告會至被告公司收貨，故被告並未以書面為之，而係以當面
    告知或電話聯絡之方式為之。原告所稱被告96年7 月之存證
    信函表示暫停供貨，並非終止契約云云。此乃因當時原告主
    動找被告商談欲恢復合作關係，故在存證信函上執筆人乙○○遂以較委婉之說法陳述之，實際上當時被告業已向原告表
    示終止合約。
  (五)原告主張因被告違約而計算其所受損害，其所提供之平均出
    貨量，以96年5 月之總重遽減故未予一併記入予以平均（參
    原告起訴狀附表），惟95年10月及96年2 月之數量亦同樣較
    少，卻仍予以記入，故其計算基礎應有問題。又如此採平均
    數之計算方式，亦無法確實證明被告其後之清運數量，且被
    告其後是否會繼續委託他人清運，亦屬未知。此外，自95年
    10月至96年4 月共計七個月，但原告於起訴狀附表之出貨量
    記錄表上卻將該期間之總重量除以六，而非除以七，故其計
    算之平均總重量亦不正確。又對於其扣除中間利息之計算方
    式、處理廢棄物之耗損量及鋼鐵廠之收購價格等，亦未據其
    提出相關資料及詳細之計算方式與說明，更遑論鋼鐵牌價隨
    時更迭，且是否有公司與原告簽訂長約保證收購其廢鐵，亦
    未見原告舉證以實其說。
  (六)原告以財團法人台灣產業服務基金會回覆鈞院之96年6 月起
    至97年5 月止被告委託躍鑫環保股份有限公司出貨資料彙整
    表之數據，推估被告自97年6 月起至98年10月9 日將委託他
    人清運之數量為2,563,583 公斤，惟每個月之情形並不相同
    ，此種推估方式並不正確。又原告所提出之東和鋼鐵牌價因
    係影本，被告否認之，且該牌價僅至97年9 月2 日止，並不
    能以此推論其後之牌價。且為何原告選擇「鐵屑B 級」之價
    格來計算，原告亦未說明舉證之。又既然兩造之合約書為「
    一般事業廢棄物清理合約書」則同業利潤標準即應適用標準
    代號「9301-11 」「一般事業廢棄物清除」項目，其淨利率
    經記載為13% ，即應以此標準計算之。另原告係於96年11月
    2 日起訴，故其計算依霍夫曼系數表扣除中間利息時，應將
    96年11月起至98年10月合約結束之總額依霍夫曼系數表扣除
    中間利息，而非自97年11 月 起。
  (七)聲明：求為判決如主文所示。
三、兩造不爭執事項：
  (一)兩造於95年10月10日訂立一般事業廢棄物清理合約書。
  (二)原告自95年11月7 日第3 次清運起即未付貨款，迄96年5 月
    28日始以支票給付280,424元。
  (三)被告自96年5 月間起將廢鋼絲委由訴外人躍鑫環保股份有限
    公司清運。
  (四)兩造就原告所提原證二、三、四、五、六、七、九、十二、
    十三之真正。
四、兩造爭執事項：
  (一)原告付款有無遲延？
  (二)原告有無未依約清運？
  (三)被告是否合法終止契約？
  (四)原告終止契約有無理由？
  (五)原告終止契約請求損害賠償有無理由？
五、法院之判斷：
  (一)兩造所訂「一般事業廢棄物清理合約書」（下稱系爭契約）
    ，存續期間自95年10月10日起至98年10月9 日止，約定由被
    告提供委託清除之事業廢棄物廢橡膠片、廢鋼絲經原告確認
    後，由原告提供符合主管機關規定之人員及車輛清運，原告
    應於接獲被告通知後24小時內派專車清除，而所清運之廢橡
    膠片由原告以每公斤0.4 元 (台南)， 每公斤0.25元 (永豐
    餘)向 被告買受，而廢鋼絲部分，則由原告以每公斤2 元向
    被告購買，每週結算1 次，原告須將款項電匯至被告帳戶。
    依系爭契約之性質及內容，兼含廢橡膠片之清運及廢鋼絲之
    買賣，而為承攬、買賣混合之繼續性契約。又系爭契約第7
    條約定若甲方 (被告)未 得乙方 (原告)之 同意而自行委託
    其他業者清運或處理廢棄物時，則乙方有權終止本合約，並
    向甲方請求賠償。若乙方經甲方通知清運廢棄物，卻無故延
    遲，經甲方限期催告後仍不履行義務，甲方得終止本合約，
    並向乙方請求損害賠償。亦約定有契約終止事由，有兩造所
    不爭之系爭契約一份在卷可稽。
  (二)原告主張被告自96年5 月份起，未經原告同意而自行委託其
    他業者清運廢鋼絲之事實，為被告所不爭執，惟抗辯係原告
    擅自扣款未依約給付貨款，且經被告通知，原告均藉故拖延
    清運，被告乃於96年5 月間終止兩造契約等語置辯。則原告
    有無遲延給付貨款？有無未依約清運？及兩造所訂系爭契約
    是否已經被告於96年5 月間合法終止，厥為本件爭點。
  (三)經查，原告自95年10月10日與被告訂立系爭契約後，除第1
    、2 次清運有依約給付貨款外，其餘貨款均未給付，迄至96
    年5 月間始簽發發票日為96年5 月28日，金額280,424 元之
    支票乙紙給付等情，為原告所不爭執，並經證人丙○○、乙○○、羅睿恩分別證述在卷。原告雖主張係因被告更改銀行
    帳號始未將貨款匯入云云，惟此為被告所否認。查證人即被
    告法定代理人丙○○證稱：不知道原告為何未付款，我們有
    催他，他有就磅單給我們扣款，但也都沒有付，我們一直催
    ，但對方常常聯絡不到或是不來，配合度很差，他中間有時
    會來我們公司，我也有一直催，但是就是不付，所以我在96
    年5 月中就在我們公司當面跟他說，你這樣不付款且無法配
    合我們通知來載運，這樣我們就無法讓你繼續載運我們的鋼
    絲，我們公司另外一位陳先生也有跟他說這個約我們無法跟
    他繼續，當時原告還沒有簽支票，在5 月份跟原告說無法讓
    他做之後，他有到我們公司來跟我或公司的同事聊天，當時
    有跟原告催未付的款項，他說叫我們公司的小姐結一結，在
    5 月底的時候就把票交給陳先生，原告還擅自扣掉8600公斤
    的錢等語（見本院卷第69頁至第71頁），證人乙○○證稱：
    我是96年3 、4 月因原告運作不正常，才知有系爭契約，原
    告沒有依約定付款，被告仍然請原告清運，直到96年5 月，
    我們有跟丁○○說款項不給付，我們要終止合約，有催原告
    ，一直催，從95年第2 期後就沒有付，每來一次就催一次，
    一直打電話一直催；雙方曾經因為廢鐵運費或重量協商，都
    是丁○○與我們協商，從96年4 、5 月開始，次數有2 到3
    次，前後都是我與丁○○交涉；96年5 月，在被告公司曾向
    丁○○表示要終止契約，當時只有我與丁○○在場，丁○○
    就跟我談價錢，他要把價錢提高，本來是二塊，印象中他有
    提到三塊八，我們已經終止合約，是他主動來跟我們談，但
    我沒有答應，我們董事會決議要跟他終止合約，有發一份存
    證信函，內容是我們已經終止合約，希望再重新訂約，依新
    的合約模式進行，因之前的合約並不妥當，董事長有跟原告
    提過要終止合約，存證信函所提的新合約內容最後並沒有達
    成協議等語（見本院卷第108 頁至113 頁），已分別證述原
    告自95年11月7 日第3 次清運起，即有未依約付款之事實，
    再依原告所提對帳單傳真 (本院卷第142 頁)， 其傳真日期
    為96年5 月26日，參以原告所簽發支票之發票日為96年5 月
    28日 (本院卷第41頁)， 日期在對帳單傳真日期之後，核與
    證人丙○○所證述其向原告表示終止合約，原告有請其叫公
    司的小姐結一結，在5 月底的時候就把票交給陳先生等詞相
    符，堪信證人丙○○、乙○○證述原告遲延給付貨款，經催
    告仍未給付等語為可採。證人羅睿恩雖證述原告無遲延給付
    貨款及被告未終止契約云云，然此與上開事證不符，為本院
    所不採。原告另以被告於96年7 月9 日樹林郵局第312 號存
    證信函僅論及提高單價，並無提及終止契約之事，足見並無
    證人丙○○、乙○○所述終止契約之事云云，惟被告上開存
    證信函第一點提及原告自稱品質欠佳直接任意扣除8.6 公噸
    ，已造成被告公司營運損失及違反合約精神，已「暫停」交
    予原告處理廢棄物，而第三點雖提及：本公司念貴公司尚具
    清運處理本公司廢棄物能力，同意貴公司調整單價之要求，
    自96年8 月份起處理本公司粗細鋼絲，每公噸4.5 元賣予貴
    公司並每週乙次現金交易。盼96年7 月份底前完成有關程序
    事宜等詞。已明確敘明雖同意調整單價，惟應於96年7 月份
    底前完成有關程序事宜，此與證人乙○○證述調整單價係欲
    另訂新約等情相符，則存證信函既已論及「暫停」處理廢棄
    物及調整單價須另完成有關程序，非如原告主張僅就單價為
    爭議，原告此部分主張並無可採。又原告以其於96年1 月2
    日傳真運費明細並欲與被告結帳，被告公司李小姐稱下次再
    一起匯款，並無遲延給付貨款云云，並提出95年翊全行 (膠
    片)對 帳單一份為證 (即原證六，本院卷第160 頁)， 該對
    帳單上雖有以手寫「是否電匯給大永公司李回說下一次一起
    匯」等文字，惟此為被告所否認，且該對帳單係就原告清運
    廢橡膠片運費所為之對帳，與買受廢鋼絲不同，又該手寫部
    分亦不能證明係被告同意原告緩期給付，原告上開辯解亦不
    足採。原告另以其所清運之廢鋼絲因含有雜質，因此須扣除
    重量，此為被告所已知且已得被告同意云云，惟此為被告所
    否認，原告亦不能舉證證明被告有同意扣除重量之事實，且
    依兩造所訂系爭契約第一條約定廢棄物品名及單價，關於「
    數量：依實際清運重量計」，並無因廢鋼絲含有雜質之多寡
    而有不同之計算標準，且原告與被告訂立系爭契約時，已預
    知其所清運、購買之廢鋼絲，係被告處理廢輪胎將橡膠與鋼
    絲分離後所得，處理過程無法避免含有部分膠塊，且原告自
    被告清運廢鋼絲後均載回原告處理廠分類處理後，再載往鋼
    鐵廠販售，已據證人甲○○證述在卷，顯見被告所出售之廢
    鋼絲含有雜質，為原告所已知，原告既訂約同意以每公斤二
    元之價格購買被告之廢鋼絲，其於契約成立後再以被告所出
    售之廢鋼絲含雜質過多而主動扣除重量，難謂無可歸責性而
    有債務不履行之情，被告拒絕原告非依債之本旨所提出扣除
    重量後之貨款，並無受領遲延可言。又原告主張被告係因見
    鋼鐵價格高昂，因此始藉故終止契約云云，惟查，就廢鋼絲
    部分，被告係以每公斤二元之價格出售予原告，有系爭契約
    可稽，而自96年5 月，被告另與訴外人躍鑫環保股份有限公
    司 (下稱躍鑫公司)訂 立契約，由躍鑫公司清運廢鋼絲，躍
    鑫公司給付予被告公司之廢鋼絲收購價格亦僅為二元至二點
    五元之間，有躍鑫公司函一份存卷可參 (本院卷第228 頁)
    ，此與兩造所訂系爭契約之價格約略相同，並無高價出售之
    情，原告上開辯解亦無可採。綜上事證，被告抗辯原告有遲
    延給付貨款乙節，應可採信。至被告另抗辯原告就清運有未
    依約清運之違約事實云云，雖據證人丙○○、乙○○分別證
    述在卷，然被告並未舉證證明原告於何時有未依約清運，且
    依原告所提地磅記錄單 (本院卷第26頁)， 原告於96年5 月
    12日尚有清運之事實，此與證人丙○○證述95年5 月曾與原
    告會面之時間相當，縱原告有遲延清運，然與經通知清運廢
    棄，卻無故延遲，經限期催告後仍不履行義務者，尚有不同
    。
  (四)按契約之終止，有法定終止與約定終止之分，均有使契約關
    係自終止時起向將來消滅之效力。兩造所訂系爭契約第7 條
    第2 款約定「若乙方經甲方通知清運廢棄物，卻無故延遲，
    經甲方限期催告後仍不履行義務，甲方得終止本合約，並向
    乙方請求損害賠償」。原告經被告通知清運後，雖有未依約
    於24小時內派專車清除之事實，已據證人丙○○、乙○○證
    述在卷，然被告並未舉證證明原告有經限期催告後仍不履行
    之事實，與系爭契約約定終止事由須無故延遲，經限期催告
    後仍不履行義務者，尚有不同，被告尚不得執此事由終止兩
    造契約。又原告遲延給付貨款雖非屬約定終止事由，惟「契
    約除當事人為合致之意思表示外，須經債務人繼續之履行始
    能實現者，屬繼續性供給契約，而該契約倘於中途發生當事
    人給付遲延或給付不能時，民法雖無明文得為終止契約之規
    定，但為使過去之給付保持效力，避免法律關係趨於複雜，
    應類推適用民法第254 條至第256 條之規定，許其終止將來
    之契約關係，依同法第263 條準用第258 條規定，向他方當
    事人以意思表示為之。」 (最高法院89年度台上字第1904號
    判決意旨參照)。 兩造所訂系爭契約係屬承攬、買賣之繼續
    性供給契約，已如前述，原告買受被告廢鋼絲，卻未依約每
    週結算一次並將款項電匯至被告帳戶，且經被告一再催討無
    著，自無強令出賣人之被告繼續將其廢鋼絲出售予原告，被
    告自得類推適用民法第254 條規定，經催告不履行而為終止
    契約。
  (五)契約終止，依民法第263 條準用同法第258 條第1 項規定，
    應向他方當事人以意思表示為之。被告於96年5 月中旬，在
    被告公司，以原告不配合清運及未給付貨款而有違約事實，
    由被告法定代理人丙○○向羅睿恩 (原名丁○○)為 終止契
    約之意思表示，已據證人丙○○、乙○○證述在卷，並有前
    開樹林郵局第312 號存證信函一份可稽。羅睿恩於96年5 月
    中旬雖非系爭契約之當事人，惟羅睿恩係經授權而為契約當
    事人羅世凱之代理人，已據證人羅睿恩證述「公司推我代表
    與大永公司交涉，結論回去公司再研究」等語 (本院卷第11
    4 頁)， 則羅睿恩既經羅世凱授權而為代理人，依民法第10
    3 條第2 項、第1 項規定，被告法定代理人丙○○向契約當
    事人羅世凱之代理人羅睿恩為終止契約之意思表示，應屬合
    法並生終止契約之效力。
  (六)兩造所訂系爭契約既經被告於96年5 月中旬合法終止，自終
    止時起即消滅，被告自不受原契約之拘束而得另行委請他人
    清運廢橡膠、廢鋼絲，原告主張被告違約而以起訴狀繕本送
    達為終止契約之意思表示，並依民法第260 條規定請求被告
    賠償所受損害及所失利益，為無理由，應予駁回。又其本訴
    既無理由，則其假執行之聲請亦失所附麗，應併予駁回。
  (七)本件事證已臻明確，兩造其餘主張、陳述及所提證據資料，
    經本院斟酌後，認與判決結果不生影響，爰不再一一論述，
    併此敘明。
  (八)訴訟費用負擔之依據：民事訴訟法第78條。
中    華    民    國    98    年     2    月    6     日
                  民事第三庭    法  官  黃斯偉
以上正本係照原本作成。
如對本判決上訴，須於判決送達後20日內向本院提出上訴狀。
中    華    民    國    98    年     2    月    6     日
                                書記官  陳立勳


司法院資訊處製作；財團法人民間司法改革基金會備份。
